# 关于建造合同

提问人：雪落星空 时间：2019-11-05 06:30:14
① 建造合同准则中有句话 “建造合同的结果不能可靠估计的，应当分别下列情况处理......”，这里的 “结果不能可靠估计” 指的是完工进度不能可靠估计吗？
② 建造合同最终收入额不能可靠确定时应该怎么处理？
③ 建造合同工程竣工结算金额（最终确认的收入金额）与以前会计期间已完成确认的收入（预计最终结算金额）之间的差异应如何账务处理?

回答人：chenyiwei
《企业会计准则第 15 号——建造合同》第十九条和第二十条分别规定了两类建造合同的结果能够可靠预计需满足的条件。相应地，“建造合同的结果不能可靠估计”就是指不满足相对应的全部条件。
建造合同最终收入额，应根据合同条款约定的价款金额，并考虑历史上与该客户的业务中通常的决算核减金额和比例的惯例，谨慎予以确定。如果已依据前期可获得的信息对合同价款作出了谨慎、合理的估计，但后续最终决算金额仍有调整的，则作为会计估计变更处理，将调整金额确认在调整当期，调整当期的收入。